# 个人独资企业执行什么会计准则？

提问人：2016star 时间：2017-06-08 11:26:16
如题：个人独资企业执行什么会计准则？

回答人：chenyiwei
你是为什么目的编制该个人独资企业的报表，例如，收购审计？如果是收购审计，则建议按照收购方执行的会计准则或制度编制，采用与收购方相同的会计政策。